【裁判字號】    97,上易,901
【裁判日期】    970530
【裁判案由】    竊盜
【裁判全文】
臺灣高等法院刑事判決                 97年度上易字第901號
上  訴  人  臺灣板橋地方法院檢察署檢察官
被      告  丁○○
上列上訴人因被告竊盜案件，不服臺灣板橋地方法院96年度易字
第2601號，中華民國96年12月28日第一審判決（起訴案號：臺灣
板橋地方法院檢察署96年度偵字第1541號），提起上訴，本院判
決如下：
    主  文
原判決關於丁○○部分撤銷。
丁○○共同竊盜，處有期徒刑肆月，如易科罰金，以新臺幣壹仟
元折算壹日。
    事  實
一、丁○○與乙○○（業經原審判處有期徒刑六月確定）共同基
    於意圖為自己不法所有之竊盜犯意聯絡，於民國九十六年七
    月一日晚間九時二十分許，由丁○○騎乘車牌號碼N5A-088
    號機車搭載乙○○，途經臺北縣土城市○○路○段七六號前
    ，見丙○○所有車牌號碼P97-835重型機車置物箱未蓋好，
    即推由乙○○徒手竊取丙○○所有置於上開機車置物箱內之
    黑色皮包一個（內有數位相機一臺、MP3一臺、遠航卡一張
    、隨身碟一個等物），得手後，於同日晚間九時三十分許，
    在臺北縣板橋市○○路二七九巷產業道路旁，因形跡可疑，
    為警盤查而查獲。
二、案經丙○○訴由臺北縣政府警察局板橋分局報告臺灣板橋地
    方法院檢察署檢察官偵查起訴。
    理  由
一、被告丁○○固不諱言：於前揭時地，騎乘機車搭載共犯乙○○之事實，惟否認有竊盜犯行，辯稱：不知乙○○下車做什
    麼，亦不知他偷東西回來，見警逃跑是因為沒有駕照等語，
    經查：
（一）有關共犯乙○○如何於上開時地竊取丙○○所有置於機車
      置物箱內之黑色皮包一個（內有數位相機一臺、MP3一臺
      、遠航卡一張、隨身碟一個等物），而後遭警緝獲等情，
      業據共犯乙○○供述在卷（偵卷第10至13、52、62頁；原
      審卷第55、56、100頁），核與被害人丙○○於警詢證述
      情節（偵卷第19、20頁）；證人即承辦警員甲○○於偵訊
      及原審證述之緝獲過程（偵卷第68頁；原審第75至78頁）
      ，均相吻合，並有贓物認領保管單（偵卷第32頁）及贓物
      照片（偵卷第38、39頁）在卷可稽，此部分事實，堪予認
      定。
（二）被告辯稱：不知情等語，然查：證人即共犯乙○○固附和
      稱：黃瑞文不知情等語，惟有關被告遇警即逃之原因、何
      時知悉乙○○偷竊等情，證人乙○○於警訊、偵訊稱：我
      看見警察追，我才告訴丁○○我偷皮包，他怕我被警察發
      現偷東西，才跟著我一起閃警察等語（偵卷第12頁，52頁
      ，61頁），於原審改稱：不知被告為何要閃等語（原審卷
      第95頁），前後不一，尚難遽信，且與被告所稱：發現警
      方逃跑，是因為沒駕照，後來警車堵住我的路，我下車後
      ，乙○○才告訴我他剛剛拿人家皮包等語（偵卷第62頁）
      ，顯不相符，足認證人乙○○所述，係迴護之詞，不足採
      信，被告所辯，尚乏依據，不能輕信。
（三）證人乙○○於偵訊稱：我跟被告說停一下，我下車走五、
      六步就拿到黑色皮包，加上走回來得時間不到一分鐘等語
      （偵卷第61頁），核與被告於偵訊稱：乙○○要我停一下
      ，他大約一分鐘左右回來等語（偵卷第62頁），大致相符
      ，堪認共犯乙○○下手行竊地點，與被告停車處，近在咫
      呎，衡情，被告豈會視而不見？則被告辯稱：未見乙○○
      偷竊，不知情等語，顯違情理，不可採信，參酌證人甲○○證稱：被告下車後，走得很倉促，問他為何要逃跑，他
      說是要上廁所等語（原審卷第78頁），顯見被告遇警藉詞
      即逃，衡情，被告若非參與本件竊盜，何需如此？由共犯
      乙○○下手竊盜之地點，緊鄰被告停車處，及被告遇警即
      逃等情況，堪認被告與共犯乙○○，對本件竊盜有犯意聯
      絡，行為分擔。被告辯稱：不知情等語，顯不可採。
綜上，被告所辯，不足採信，本件事證明確，其犯行洵堪認定。
二、核被告所為，係犯刑法第320條第1項之竊盜罪。被告與乙○○有犯意聯絡，行為分擔，為共同正犯。原審誤為無罪判決
    ，尚有誤會，檢察官就此為指摘，為有理由，應由本院撤銷
    改判。爰審酌被告正值盛年，不思正途竊盜他人財物，對社
    會治安影響非輕，事後否認，暨其犯罪之動機、目的、手段
    、素行、所竊財物之價值等一切情狀，量處如主文第二項所
    示之刑，並諭知易科罰金之折算標準。
三、被告經合法傳喚，無正當理由不到庭，爰不待其陳述逕行判
    決。
據上論斷，應依刑事訴訟法第371條，第369條第1項前段、第364
條、第299條第1項前段，刑法第28條，第320條第1項、第41條第
1項前段，刑法施行法第1條之1第1項、第2項前段，判決如主文
。
本案經檢察官李金定到庭執行職務。
中    華    民    國    97    年    5     月    30    日
                  刑事第十八庭審判長法  官  吳鴻章
                                    法  官  陳健順
                                    法  官  周政達
以上正本證明與原本無異。
不得上訴。
                                    書記官  莊昭樹
中    華    民    國    97    年    5     月    30    日
附錄：本案論罪科刑法條全文
中華民國刑法第320 條（普通竊盜罪、竊佔罪）
意圖為自己或第三人不法之所有，而竊取他人之動產者，為竊盜
罪，處5年以下有期徒刑、拘役或5百元以下罰金。
意圖為自己或第三人不法之利益，而竊佔他人之不動產者，依前
項之規定處斷。
前二項之未遂犯罰之。


司法院資訊處製作；財團法人民間司法改革基金會備份。
